臺灣臺中地方法院刑事判決　　　　　　 100年度訴字第2576號
公　訴　人　臺灣臺中地方法院檢察署檢察官
被　　　告　郭明龍
上列被告因毒品危害防制條例案件，經檢察官提起公訴（100年
度毒偵字第2508號），被告在本院準備程序進行中就被訴事實為
有罪之陳述，受命法官於告知簡式審判程序之旨，並聽取當事人
之意見後，本院合議庭裁定由受命法官獨任依簡式審判程序，判
決如下：
    主    文
郭明龍施用第一級毒品，累犯，處有期徒刑壹年貳月。
    事  實
一、郭明龍前於民國（下同）92年間，因施用毒品案件，經執行
    觀察、勒戒後，認有繼續施用毒品之傾向，再執行強制戒治
    ，於93年4月19日執行完畢。再於前開強制戒治執行完畢後5
    年內之97年間，因施用第一、二級毒品等案件，經法院分別
    判處有期徒刑7月、5月、8月、6月、4月及8月確定，嗣經定
    應執行刑有期徒刑2年6月，於99年5月14日假釋出監，甫於
    99年9月17日假釋期滿未經撤銷，視為執行完畢。詎仍不知
    警惕，復基於施用第一、二級毒品之犯意，於100年6月5日
    某時，在其位於臺中市○區○○○街75號4樓之2住處內，以
    將海洛因、甲基安非他命混合後，置入玻璃球內燒烤吸食之
    方式，同時施用第一級毒品海洛因及第二級毒品甲基安非他
    命1次。嗣於100年6月8日下午6時30分許，為警持搜索票至
    其上開住處搜索後，經其同意採集其尿液送驗而查獲上情。
二、案經臺中市政府警察局報告臺灣臺中地方法院檢察署檢察官
    偵查起訴。
    理  由
一、按除被告所犯為死刑、無期徒刑、最輕本刑為三年以上有期
    徒刑之罪或高等法院管轄第一審案件者外，於前條第一項程
    序進行中，被告先就被訴事實為有罪之陳述時，審判長得告
    知被告簡式審判程序之旨，並聽取當事人、代理人、辯護人
    及輔佐人之意見後，裁定進行簡式審判程序，刑事訴訟法第
    273條之1條第1項定有明文。本件被告等所犯係死刑、無期
    徒刑、最輕本刑為三年以上有期徒刑以外之罪，其等於準備
    程序中就被訴事實為有罪之陳述，且經審判長告知簡式審判
    程序之旨，並聽取檢察官、被告等人及選任辯護人之意見後
    ，本院裁定進行簡式審判程序，是本案之證據調查，依刑事
    訴訟法第273條之2、同法第159條第2項之規定，不適用傳聞
    法則有關限制證據能力之相關規定，合先敘明。
二、上揭事實，業據被告郭明龍於本院準備程序、審理時均坦承
    不諱，且其於100年6月8日為警查獲時所採取之尿液，經送
    鑑驗結果，確呈嗎啡及甲基安非他命陽性反應，此有臺中市
    政府警察局刑事警察大隊委託檢驗尿液代號與真實姓名對照
    表及詮昕科技股份有限公司100年6月17日所出具之濫用藥物
    尿液檢驗報告各1紙附卷可稽（見警卷第37、39頁），足認
    被告之自白與事實相符，被告施用第一級毒品海洛因及第二
    級毒品甲基安非他命之犯行均堪認定。
三、次按92年7月9日新修正之毒品危害防制條例就施用毒品者，
    祇於「初犯」及「5年後再犯」2種情形，有其追訴條件之限
    制，即須於初犯經觀察、勒戒或強制戒治釋放後，5年內均
    無施用毒品之行為，始能認其前所實施之觀察、勒戒或強制
    戒治已足遮斷毒癮，而得於5年後再犯時，再予適用初犯之
    規定，重行觀察、勒戒等程序。倘5年內已經再犯，被依法
    追訴處罰，縱其第3次（或第3次以上）施用毒品之時間在初
    犯釋放5年以後，即與「5年後再犯」之情形有別，且因已於
    「5年內再犯」，顯見其再犯率甚高，原實施觀察、勒戒或
    強制戒治，已無法收其實效，而無5年戒斷期之存在，自無
    再經觀察、勒戒及強制戒治之必要，應由檢察官逕行起訴，
    始符新法修正之本旨，最高法院95年度第7次及97年度第5次
    刑事庭會議決議可資參照。查本案被告施用第一級毒品海洛
    因及第二級毒品甲基安非他命之犯行，距前次強制戒治執行
    完畢雖已逾5年，惟被告於該強制戒治執行完畢釋放後5年內
    ，曾因施用毒品案件，經法院宣示判決確定及執行，已如前
    述，並有台灣高等法院被告前案紀錄表附卷可稽；顯見被告
    並非於強制戒治執行完畢後5年內均無任何施用毒品之犯行
    。揆諸前開說明，被告所為本案施用海洛因及甲基安非他命
    之犯行，即無「初犯」規定之適用，自毋須再重新施予觀察
    勒戒之處遇程序，而應直接訴追處罰，其犯行明確，應依法
    論科。
四、查海洛因、甲基安非他命分別屬毒品危害防制條例第2條第2
    項第1款、第2款規定之第一級、第二級毒品。是核被告所為
    ，係犯毒品危害防制條例第10條第1項之施用第一級毒品罪
    及同條第2項之施用第二級毒品罪。被告為施用毒品而持有
    第一、二級毒品，其持有之低度行為均應為施用之高度行為
    所吸收，均不另論罪。再被告將第一級毒品海洛因及第二級
    毒品甲基安非他命混合後施用，係一行為觸犯數罪名，為想
    像競合犯，應依刑法第55條前段規定，從一重之施用第一級
    毒品罪論處。被告有前揭犯罪事實欄所載之有期徒刑執行完
    畢紀錄，有臺灣高等法院被告前案紀錄表在卷可稽，被告於
    有期徒刑執行完畢後，5年以內故意再犯本件有期徒刑以上
    之罪，應依刑法第47條第1項規定論以累犯，並加重其刑。
    爰審酌被告前已因施用毒品犯行經觀察、勒戒及強制戒治之
    執行，竟不知戒除，無視毒品對於自身健康之戕害及國家對
    於杜絕毒品犯罪之禁令，惟衡酌施用毒品係屬自戕行為，被
    告犯罪手段尚屬平和，亦未因此而危害他人，所生損害尚非
    鉅大，且被告於犯後坦承施用毒品犯行，尚見悔意之犯罪後
    態度等一切情狀，量處如主文所示之刑，以資懲儆，並啟自
    新。
五、據上論斷，應依刑事訴訟法第273條之1第1項、第299條第1
    項前段，毒品危害防制條例第10條第1項、第2項，刑法第
    11條前段、第55條前段、第47條第1項，判決如主文。
本案經檢察官王淑月到庭執行職務。
中    華    民    國   100    年    11    月    1     日
                     刑事第二庭   法  官  宋富美
以上正本證明與原本無異。
如不服本判決應於收受送達後10日內向本院提出上訴書狀，並應
敘述具體理由；其未敘述上訴理由者，應於上訴期間屆滿後20日
內向本院補提理由書（均須按他造當事人之人數附繕本）「切勿
逕送上級法院」。
                                  書記官  劉雅玲
中    華    民    國   100    年    11    月    1     日
附錄本案論罪科刑法條：
毒品危害防制條例第10條
施用第一級毒品者，處 6 月以上 5 年以下有期徒刑。
施用第二級毒品者，處 3 年以下有期徒刑。